D - Administration générale de la commune
Archives de la ville de Rezé
D-Administration générale de la commune
1790-1963
Registres de délibérations / actes administratifs / Administration municipale (annexion de commune, indépendance de Pont-Rousseau, transfert de chef-lieu) / Contentieux et assurances
Communicable
- Conseil municipal de Rezé, 1790-1940; 1D/1-23
  - Registres de délibérations, 1790-1943; 1D/1 - 1D/16
    - 1790 (11 mars)-1794 (24 novembre = 4 frimaire An III), Entre le 11 mars 1790 et le 24 novembre 1794; 1D/1; Registre 0,03
    - 1794 (30 novembre)-1800 (22 septembre) = An III (10 frimaire)-An VIII (5e jour complémentaire), Entre le 30 novembre 1794 et le 22 septembre 1800; 1D/2; Registre 0,05
    - 1800-1834, 1D/3; Registre 0,03
      8 pages à la fin du registre concernent les délibérations de l'année 1807.
    - 1834-1847, 1D/4; Registre 0,03
    - 1847-1853, 1D/5; Registre 0,03
    - 1853-1858, 1D/6; Registre 0,05
    - 1858-1866, 1D/7; Registre 0,03
    - 1866-1870, 1D/8; Registre 0,03
    - 1870-1875, 1D/9; Registre 0,03
    - 1875-1884, 1D/10; Registre 0,03
    - 1884-1902, 1D/11; Registre 0,03
    - 1902-1914, 1D/12; Registre 0,11
      Séance du 22 février 1903: délibération incomplète (pages manquantes)
      - Conseil du 2 février 1902
      - Conseil du 23 mars 1902
      - Conseil du 4 mai 1902
      - Conseil du 30 mai 1902
      - Conseil du 13 juillet 1902
      - Conseil du 1er août 1902
      - Conseil du 21 septembre 1902
      - Conseil du 12 octobre 1902
      - Conseil du 23 novembre 1902
      - Conseil du 21 décembre 1902
      - Conseil du 22 février 1903
      - Conseil du 5 avril 1903
      - Conseil du 24 mai 1903
      - Conseil du 29 mai 1903
      - Conseil du 28 juin 1903
      - Conseil du 19 juillet 1903
      - Conseil du 6 septembre 1903
      - Conseil du 11 octobre 1903
      - Conseil du 22 novembre 1903
      - Conseil du 10 janvier 1904
      - Conseil du 7 février 1904
      - Conseil du 10 avril 1904
      - Conseil du 10 mai 1904
      - Conseil du 12 juin 1904
      - Conseil du 10 juillet 1904
      - Conseil du 21 août 1904
      - Conseil du 25 septembre 1904
      - Conseil du 27 novembre 1904
      - Conseil du 15 janvier 1905
      - Conseil du 12 février 1905
      - Conseil du 26 mars 1905
      - Conseil du 28 mai 1905
      - Conseil du 9 juillet 1905
      - Conseil du 13 juillet 1905
      - Conseil du 30 juillet 1905
      - Conseil du 18 août 1905
      - Conseil du 10 septembre 1905
      - Conseil du 19 novembre 1905
      - Conseil du 3 décembre 1905
      - Conseil du 24 décembre 1905
      - Conseil du 4 février 1906
      - Conseil du 25 février 1906
      - Conseil du 14 avril 1906
      - Conseil du 20 mai 1906
      - Conseil du 5 août 1906
      - Conseil du 11 novembre 1906
      - Conseil du 17 février 1907
      - Conseil du 7 avril 1907
      - Conseil du 28 avril 1907
      - Conseil du 26 mai 1907
      - Conseil du 23 juin 1907
      - Conseil du 8 septembre 1907
      - Conseil du 24 novembre 1907
      - Conseil du 9 février 1908
      - Conseil du 12 avril 1908
      - Conseil du 17 mai1908
      - Conseil du 31 mai 1908
      - Conseil du 19 juin 1908
      - Conseil du 9 août 1908
      - Conseil du 15 novembre 1908
      - Conseil du 7 mars 1909
      - Conseil du 4 avril 1909
      - Conseil du 30 mai 1909
      - Conseil du 13 juin 1909
      - Conseil du 4 juillet 1909
      - Conseil du 22 août 1908
      - Conseil du 19 septembre 1909
      - Conseil du 28 novembre 1909
      - Conseil du 27 février 1910
      - Conseil du 20 mars 1910
      - Conseil du 5 juin 1910
      - Conseil du 9 juin 1910
      - Conseil du 11 septembre 1910
      - Conseil du 27 novembre 1910
      - Conseil du 19 février 1911
      - Conseil du 19 mars 1911
      - Conseil du 28 mai 1911
      - Conseil du 18 juin 1911
      - Conseil du 10 septembre 1911
      - Conseil du 3 décembre 1911
      - Conseil du 25 février 1912
      - Conseil du 19 mai 1912
      - Conseil du 9 juin 1912
      - Conseil du 30 juin 1912
      - Conseil du 8 septembre 1912
      - Conseil du 24 novembre 1912
      - Conseil du 2 mars 1913
      - Conseil du 1er juin 1913
      - Conseil du 29 juin 1913
      - Conseil du 24 août 1913
      - Conseil du 30 novembre 1913
      - Conseil du 22 février 1914
      - Conseil du 24 mai 1914
      - Conseil du 28 juin 1914
      - Conseil du 3 août 1914
      - Conseil du 4 août 1914
      - Conseil du 2 septembre 1914
    - 1914-1922, 1D/13; Registre 0,03
      - Conseil du 22 novembre 1914
      - Conseil du 28 février 1915
      - Conseil du 13 juin 1915
      - Conseil du 1er août 1915
      - Conseil du 26 septembre 1915
      - Conseil du 5 décembre 1915
      - Conseil du 16 février 1916
      - Conseil du 20 février 1916
      - Conseil du 12 mars 1916
      - Conseil du 28 mai 1916
      - Conseil du 9 juillet 1916
      - Conseil du 24 septembre 1916
      - Conseil du 3 décembre 1916
      - Conseil du 11 mars 1917
      - Conseil du 10 juin 1917
      - Conseil du 1er juillet 1917
      - Conseil du 23 septembre 1917
      - Conseil du 28 octobre 1917
      - Conseil du 23 décembre 1917
      - Conseil du 10 mars 1918
      - Conseil du 16 juin 1918
      - Conseil du 27 juillet 1918
      - Conseil du 22 septembre 1918
      - Conseil du 15 décembre 1918
      - Conseil du 16 mars 1919
      - Conseil du 4 mai 1919
      - Conseil du 15 juin 1919
      - Conseil du 20 juillet 1919
      - Conseil du 21 septembre 1919
      - Conseil du 9 novembre 1919
      - Conseil du 10 décembre 1919
      - Conseil du 15 février 1920
      - Conseil du 7 mars 1920
      - Conseil du 13 juin 1920
      - Conseil du 11 juillet 1920
      - Conseil du 26 septembre 1920
      - Conseil du 21 novembre 1920
      - Conseil du 20 février 1921
      - Conseil du 12 juin 1921
      - Conseil du 10 juillet 1921
      - Conseil du 25 septembre 1921
      - Conseil du 11 décembre 1921
      - Conseil du 5 février 1922
      - Conseil du 28 mai 1922
    - 1922-1929, 1D/14; Registre 0,03
      - Conseil du 2 juillet 1922
      - Conseil du 27 juillet 1922
      - Conseil du 1er octobre 1922
      - Conseil du 10 décembre 1922
      - Conseil du 18 mars 1923
      - Conseil du 19 avril 1923
      - Conseil du 27 mai 1923
      - Conseil du 8 juillet 1923
      - Conseil du 30 septembre 1923
      - Conseil du 2 décembre 1923
      - Conseil du 2 mars 1924
      - Conseil du 13 avril 1924
      - Conseil du 15 juin 1924
      - Conseil du 6 juillet 1924
      - Conseil du 31 août 1924
      - Conseil du 14 décembre 1924
      - Conseil du 1er mars 1925
      - Conseil du 17 mai 1925
      - Conseil du 14 juin 1925
      - Conseil du 5 juillet 1925
      - Conseil du 13 septembre 1925
      - Conseil du 20 décembre 1925
      - Conseil du 7 mars 1926
      - Conseil du 28 mars 1926
      - Conseil du 30 mai 1926
      - Conseil du 20 juin 1926
      - Conseil du 12 septembre 1926
      - Conseil du 19 décembre 1926
      - Conseil du 27 février 1927
      - Conseil du 3 avril 1927
      - Conseil du 12 juin 1927
      - Conseil du 3 juillet 1927
      - Conseil du 21 août 1927
      - Conseil du 13 novembre 1927
      - Conseil du 11 décembre 1927
      - Conseil du 3 mars 1928
      - Conseil du 20 mai 1928
      - Conseil du 22 juillet 1928
      - Conseil du 7 octobre 1928
      - Conseil du 25 novembre 1928
      - Conseil du 30 décembre 1928
      - Conseil du 7 avril 1929
    - 1929-1936, 1D/15; Registre 0,03
      - Conseil du 28 avril 1929
      - Conseil du 19 mai 1929
      - Conseil du 23 juin 1929
      - Conseil du 7 juillet 1929
      - Conseil du 29 septembre 1929
      - Conseil du 10 novembre 1929
      - Conseil du 8 décembre 1929
      - Conseil du 9 mars 1930
      - Conseil du 15 juin 1930
      - Conseil du 6 juillet 1930
      - Conseil du 5 octobre 1930
      - Conseil du 18 octobre 1930
      - Conseil du 14 décembre 1930
      - Conseil du 29 décembre 1930
      - Conseil du 1er mars 1931
      - Conseil du 22 mars 1931
      - Conseil du 7 juin 1931
      - Conseil du 27 juin 1931
      - Conseil du 25 juillet 1931
      - Conseil du 27 septembre 1931
      - Conseil du 10 octobre 1931
      - Conseil du 22 novembre 1931
      - Conseil du 13 décembre 1931
      - Conseil du 14 février 1932
      - Conseil du 20 mars 1932
      - Conseil du 10 avril 1932
      - Conseil du 17 avril 1932
      - Conseil du 10 mai 1932
      - Conseil du 3 juillet 1932
      - Conseil du 11 septembre 1932
      - Conseil du 9 octobre 1932
      - Conseil du 23 octobre 1932
      - Conseil du 18 décembre 1932
      - Conseil du 26 février 1933
      - Conseil du 11 juin 1933
      - Conseil du 23 juillet 1933
      - Conseil du 15 octobre 1933
      - Conseil du 10 décembre 1933
      - Conseil du 18 février 1934
      - Conseil du 18 mars 1934
      - Conseil du 10 juin 1934
      - Conseil du 8 juillet 1934
      - Conseil du 30 septembre 1934
      - Conseil du 21 octobre 1934
      - Conseil du 16 décembre 1934
      - Conseil du 10 février 1935
      - Conseil du 7 avril 1935
      - Conseil du 12 mai 1935
      - Conseil du 7 juillet 1935
      - Conseil du 25 août 1935
      - Conseil du 20 octobre 1935
      - Conseil du 24 novembre 1935
      - Conseil du 9 septembre 1936
      - Conseil du 6 mai 1936
    - 1936-1943, 1D/16; Registre 0,01
      - Conseil du 4 juillet 1936
      - Conseil du 1er août 1936
      - Conseil du 1er octobre 1936
      - Conseil du 25 octobre 1936
      - Conseil du 12 novembre 1936
      - Conseil du 4 décembre 1936
      - Conseil du 12 décembre 1936
      - Conseil du 9 janvier 1937
      - Conseil du 6 février 1937
      - Conseil du 26 mars 1937
      - Conseil du 5 juin 1937
      - Conseil du 14 août 1937
      - Conseil du 1er septembre 1937
      - Conseil du 23 octobre 1937
      - Conseil du 27 novembre 1937
      - Conseil du 18 décembre 1937
      - Conseil du 5 février 1938
      - Conseil du 5 mars 1938
      - Conseil du 9 avril 1938
      - Conseil du 20 avril 1938
      - Conseil du 2 juin 1938
      - Conseil du 11 juin 1938
      - Conseil du 23 juillet 1938
      - Conseil du 10 septembre 1938
      - Conseil du 29 octobre 1938
      - Conseil du 8 janvier 1939
      - Conseil du 4 février 1939
      - Conseil du 26 mars 1939
      - Conseil du 14 mai 1939
      - Conseil du 6 juillet 1939
      - Conseil du 8 août 1939
      - Conseil du 12 novembre 1939
      - Conseil du 24 décembre 1939
      - Conseil du 18 février 1940
      - Conseil du 19 mai 1940
      - Conseil du 11 août 1940
      - Conseil du 10 novembre 1940
      - Conseil du 17 novembre 1940
      - Conseil du 8 décembre 1940
      - Conseil du 19 janvier 1941
      - Conseil du 16 février 1941
      - Conseil du 16 mars 1941
      - Conseil du 12 avril 1941
      - Conseil du 24 avril 1941
      - Conseil du 14 juin 1941
      - Conseil du 9 août 1941
      - Conseil du 12 octobre 1941
      - Conseil du 20 décembre 1941
      - Conseil du 29 mars 1942
      - Conseil du 6 juin 1942
      - Conseil du 12 septembre 1942
      - Conseil du 19 décembre 1942
      - Conseil du 8 mai 1943
      - Conseil du 31 juillet 1943
  - Extraits des registres de délibérations, 1929-1940; 1D/17; 118 pièces 0,01
  - Notes du secrétaire de séance, 1892-1935; 1D/18 - 1D/22
    - 1892-1896, 1D/18; 1 cahier 0,01
    - 1896-1899, 1D/19; 1 cahier 0,01
    - 1899-1902, 1D/20; 1 cahier 0,01
    - 1903-1904, 1D/21; 1 cahier 0,01
    - 1929-1935, 1D/22; 1 cahier 0,01
  - Présence des conseillers municipaux aux assemblées, 1935-1940; 1D/23; 1 cahier 0,01
    Indications sur le nombre de voix obtenues par les conseillers municipaux aux élections de 1935.
- Actes de l'administration municipale, 2D/1-44
  - Arrêtés municipaux, An IX (1801)-1963; 2D/1 - 2D/4
    - 1853-1884, 2D/1; Registre 0,01
    - 1902-1953, 2D/2; Registre 0,01
    - 1908-1963, 2D/3; Registre 0,01
    - An IX (1801); 1892-1933, 2D/4; 0,01
  - Ouverture de deux marchés d'approvisionnement à Trentemoult et Pont-Rousseau: arrêté municipal., 1903; 2D/5; Affiche, noir et blanc, 67 x 51 cm 0,001
  - Circulation des chiens dans la ville et distribution de médailles de contrôle: avis du maire de la Ville de Nantes., 1913; 2D/6; Affiche, noir et blanc, 86 x 63 cm 0,001
  - Interdiction de procéder à une retraite aux flambeaux à l'occasion de l'anniversaire de la mort de Jean Jaurès: arrêté municipal du maire de Rezé., 1922; 2D/7; Affiche, noir et blanc, 62 x 44 cm 0,001
  - Certificats délivrés par le Maire de Rezé, 1852-1875; 2D/8 - 2D/11; Registre
    - 1852-1859, 2D/8; Registre 0,03
    - 1859-1865, 2D/9; Registre 0,03
    - 1865-1869, 2D/10; Registre 0,01
    - 1869-1875, 2D/11; Registre 0,01
  - Correspondance administrative de la Mairie de Rezé: copies de lettres envoyées, 1803-1922; 2D/12 - 2D/40
    Lacunes en 1807, 1815, 1829-1844, 1860-1865, 1880-1909
    - 1803-1805, 2D/12; 1 cahier 0,01
    - 1805, 2D/13; 1 cahier 0,01
    - 1806, 2D/14; 1 cahier 0,01
    - 1808-1814, 2D/15; 1 cahier 0,01
    - 1816-1819, 2D/16; 1 cahier 0,01
    - 1820, 2D/17; 1 cahier 0,01
    - 1821, 2D/18; 1 cahier 0,01
    - 1822-1824, 2D/19; 1 cahier 0,01
    - 1825, 2D/20; 1 cahier 0,01
    - 1826, 2D/21; 1 cahier 0,01
    - 1827-1829, 2D/22; 1 cahier 0,01
    - 1844-1845, 2D/23; 1 cahier 0,01
    - 1845, 2D/24; 1 cahier 0,01
    - 1845, 2D/25; 1 cahier 0,01
    - 1846, 2D/26; 1 cahier 0,01
    - 1846-1847, 2D/27; 1 cahier 0,01
    - 1847, 2D/28; 1 cahier 0,01
    - 1847, 2D/29; 1 cahier 0,01
    - 1848-1853, 2D/30; Registre 0,01
    - 1853-1860, 2D/31; Registre 0,01
    - 1865-1870, 2D/33; Registre 0,02
    - 1870-1873, 2D/34; Registre 0,02
    - 1874-1880, 2D/35; Registre 0,02
    - 1881-1885; 1909-1915, 2D/38; Registre 0,03
      La correspondance des années 1881-1885 se trouve à la fin du registre, à l'envers.
    - 1914-1919, 2D/39; Registre 0,02 98 pages + 1 feuille volante 35 x 23
    - 1919-1922, 2D/40; Registre 0,02 98 pages 30 x 20
  - Correspondance administrative et instructions du préfet de Loire-Inférieure au maire de Rezé, 1800-1884; 2D/41; 24 pièces 0,02
  - Répertoire des actes soumis à l'enregistrement, 1919-1960; 2D/42 - 2D/44
    - 1919-1938, 2D/42; 24 pièces 0,01
    - 1938-1954, 2D/43; 24 pièces 0,005
    - 1954-1960, 2D/44; 24 pièces 0,005
- Administration de la commune, 3D/1-7
  - Administration municipale du canton de Bouguenais, 1796; 3D/1-3D/3
    - Délibération de l'Assemblée municipale de Bouguenais: Procès-verbal d'élection d'un agent municipal et d'un adjoint devant représenter la commune de Bouguenais à l'assemblée du canton, 1796; 3D/1; 1 pièce 0,01
    - Mémoire des frais et travaux réalisés par M. Biévelot des Couëts pour la sécurisation du local administratif; réclamation de M. Brun pour être remboursé des fournitures qu'il a payées., s.d.; 3D/2; 2 pièces 0,01
    - Adjudication des contributions et des impositions foncières, personnelles, mobilières et somptuaires: répertoire des actes, délibération, offre d'adjudication de Jean-Baptiste Carié, propriétaire de la Bouvardière., 1798; 3D/3; 5 pièces 0,01
  - Canton de Bouguenais, Projet de transfert du chef-lieu de canton de Bouguenais à Rezé, puis de Bouaye à Rezé: extrait du registre des délibérations du conseil municipal (1854); rapport de la commission lu par M. Fouquet (1904); rapport du conseil municipal de Rezé au préfet de Loire-Inférieure (1904), 1854-1904; 3D/4; 3 pièces 0,01
  - Projet d'érection de la succursale Saint-Paul (Pont-Rousseau) en commune séparée. - Correspondance du préfet de Loire-Inférieure adressée au maire de Rezé. Nomination du juge de paix du canton de Bouaye, commissaire-enquêteur; déroulement de la procédure d'enquête de commodo; création d'une commission syndicale chargée de donner un avis sur le projet; abornement des territoires de toutes les communes du département. Avis du maire de Rezé sur louverture dune enquête sur le projet dérection dune partie de la commune de Rezé en commune séparée. Avis de réunion publique à Pont-Rousseau et d'élection des membres de la commission syndicale. Commission syndicale de Pont-Rousseau - Saint-Paul (élections des membres puis du président de la commission syndicale). Correspondance de B. Chupiet, membre puis président de la commission syndicale de Pont-Rousseau, adressée au maire de Rezé. Rapports de MM Chupiet, juge de paix du canton de Bouaye et commissaire-enquêteur, et Chenantais, commissaire-enquêteur. Protestation de Frédéric Guichard-Chauvelon, habitant de Chantenay, propriétaire à Rezé, contre le projet d'érection de Pont-Rousseau en commune séparée de Rezé: Correspondance; extraits des registres des arrêtés préfectoraux; affiches; procès-verbaux d'élection; rapport d'enquête, affiche; pétition., 1861-1873; 3D/5; 0,02; En 1861 sont élus membres: J.-B. Bélineau, H. Maulouin, P. Rebordin, L. Champenois et B. Chupiet, celui-ci président. En 1869, sont élus membres: Naud-Cormier, F. Peltier, Ph. Potier, A. Rabreau et J. Albert, celui-ci devenant président.
  - Projet d'annexion des communes de Chantenay, Doulon et Rezé à Nantes: rapport présenté au conseil municipal de Nantes par M. Caillard au nom de la commission spéciale, pétition, résultats des enquêtes pour Rezé (2 ex.) et Doulon, extraits des délibérations du conseil municipal de Nantes du 26 mai et du 27 juillet 1905, examen du budget et du tableau des dettes des quatre communes réunies présenté par la villes de Nantes, rapport présenté au Conseil général par la commission départementale, correspondance, 1905-1906; 3D/6; 0,02
  - Municipalité Alexandre LE LAMER, organisation et suivi d'affaires: correspondance, liste des conseillers, liste des commissions thématiques., 1941-1946; 3D/7
- Contentieux et assurances, 4D/1-6
  - Rectification de l'acte de mariage de M. Le Métayer, Contentieux entre le maire et la Mutualité générale concernant l'indemnisation de la victime: Correspondance, 1838; 4D/1; 3 pièces 0,01
  - Assurance responsabilité civile de la Mutuelle générale du maire et de ses conseillers: contrats, avenants et correspondance., 1826-1839; 4D/2; 16 pièces 0,01
  - Assurance de responsabilité des sapeurs-pompiers de Rezé: contrat d'assurance., 1826; 4D/3; 1 pièce 0,01
  - Assurance accident du travail pour les employés, ouvriers et salariés de la commune de Rezé: Contrats d'assurance et avenants (1826-1840), états des tarifs d'assurance des employés communaux, ouvriers pour l'entretien des bâtiments et personnes employées à l'organisation des fêtes, liste des salaires et primes du personnel communal de Rezé, états annuels des salaires payés chaque mois aux employés communaux de Rezé (1828-1835)., 4D/4; 26 pièces 0,01
  - Assurance responsabilité civile des bâtiments communaux, de la voirie, des travaux et des fêtes: contrats d'assurance pris avec la Mutualité générale (1826-1836), contrats d'assurance complémentaire pris avec la Société suisse Winterthur (1836), correspondance (1836)., 4D/5; 12 pièces 0,01
  - Réclamation. - Propriété de la Classerie: lettre d'Etienne Mabille dit Desgranges au sujet des dégradations subies par sa propriété et inventaire des pièces et du mobilier; état des différents propriétaires jusqu'en 1945., 1793-1950; 4D/6; 3 pièces 0,005
    Pour en savoir plus sur La Classerie